---
title: "aescos_M0.157analisis_datos_omicos_actividad_1.1"
output:
  pdf_document: default
  html_document:
    df_print: paged
date: "2024-10-02"
---

```{r}
rm(list = ls())
```

```{r setup, include=FALSE}
knitr::opts_chunk$set(echo = TRUE)
```

### 1. Select a GEO (Gene Expression Omnibus) datasetfrom the list presented in the “GEOdatasets_enhanced.xls” document available in the resources of the activity.

He seleccionado el data set MyD88 deficient macrophage response to zymosan.
Estudio realizado en mus musculus (ratón)
dataset: GDS2686, Serie:	GSE6376

### 2. Leer los datos desde GEO utilizando el paquete GEOquery. Esto os proporcionará un objeto clase expressionSet con los datos normalizados y una tabla adicional con información sobre el estudio.

```{r}
require(GEOquery)
gds <- getGEO("GDS2686")
```

### 3. Determinar la estructura de los datos (filas, columnas)y el diseño del estudio (grupos de muestras o individuos, tratamientos si los hay, etc.) que los ha generado.
 – La información del experimento podéis descargarla también de GEO, bien con GEOquery si proporcionáis el identificador de dataset GDSxxxx o accediendo a la página del estudio.

```{r}
class(gds)
```

```{r}
slotNames(gds)
```

```{r}
head(Meta(gds))
```

